# Tadeo Vázquez Manzo

Estudiante de ingeniería en sistemas



+52 353 108 5444

tadeo-vázquez-manzo-172ba1326

Jiquilpan, México

Portafolio de proyectos

## **HABILIDADES**

- Java
- JavaScript
- Python, Django
- C#, ASP.NET
- Kotlin
- MySQL, SQL Server, PostgreSQL
- MongoDB
- HTML
- CSS (Bootstrap)
- Git, GitHub
- Docker

### **IDIOMAS**

Español: Nativo

Inglés: B2

#### **PERFIL**

Estudiante de Ingeniería en Sistemas Computacionales con experiencia en desarrollo web y aplicaciones móviles. Con un gran sentido de responsabilidad, dedicación y compromiso, siempre enfocado en aprender, mejorar mis habilidades, contribuir con soluciones y apoyar a mis compañeros para crecer de forma personal y profesional.

## **EXPERIENCIA PROFESIONAL**

# Desarrollador FullStack, Sistema Reserva Plus

08/2024 - 12/2024 | Jiquilpan, Michoacán, México

Desarrollo de una aplicación móvil y sistema web para la gestión de reservas de hotel.

Tecnologías utilizadas: Django, Python, PostgreSQL, Kotlin, HTML, CSS

Tareas Realizadas:

- Creación e implementación de procesos CRUD.
- Desarrollo de APIs para la comunicación entre el sistema web y la aplicación móvil.
- Integración de servicios externos como Stripe para procesamiento de pagos y OpenAI para el desarrollo del chatbot.
- Desarrollo de interfaces de usuario para el sitio y aplicación móvil utilizando Bootstrap y Jetpack Compose.

## Mantenimiento de equipo de cómputo,

CIIDIR IPN Unidad Michoacán

01/2024 - 07/2024 | Jiquilpan, Michoacán, México

Tareas realizadas:

- Limpieza interna y externas de dispositivos perifericos y computadoras
- Actualización de aplicaciones, drivers y sistemas operativos
- Instalación y reparación de equipos de cómputo

## **EDUCACIÓN**

## Ingeniería en Sistemas Computacionales,

TecNM Campus Jiquilpan

2020 - Presente | Jiquilpan, Michoacán, México

Curso de Docker, Udemy

07/2024 - 08/2024

**Curso de SpringBoot,** *Udemy* 

05/2024 - 06/2024

# Técnico en Ofimática,

Centro Bachillerato Tecnológico y Agropecuario #236 2017 – 2020 | Emiliano Zapata, Michoacán, México